【裁判字號】    97,抗,1085
【裁判日期】    970731
【裁判案由】    支付命令
【裁判全文】
臺灣高等法院民事裁定            97年度抗字第1085、1089號
    抗  告  人  乙○○
上列抗告人與相對人新能科技股份有限公司間聲請支付命令事件
，抗告人對於中華民國97年5月6日、97年6月12日臺灣新竹地方
法院97年度司促字第3427號所為裁定分別提起抗告，本院裁定如
下：
    主  文
抗告均駁回。
抗告費用均由抗告人負擔。
    理  由
一、本件抗告意旨略以：丙○○不僅受僱於相對人，且擔任該公
    司之總經理及財務經理，顯亦為相對人之法定代理人，故抗
    告人始聲請原法院更正支付命令當事人欄所列相對人之法定
    代理人為甲○○及丙○○二人。惟原法院竟認為丙○○並非
    相對人之法定代理人，而僅更正相對人之法定代理人為甲○
    ○，自有未合，爰提起抗告請求廢棄原裁定等語。
二、按裁定如有誤寫、誤算或其他類此之顯然錯誤者，法院得依
    聲請或依職權以裁定更正，民事訴訟法第239條準用第232條
    第1項，定有明文。次按股份有限公司業務之執行，除公司
    法或章程規定應由股東會決議之事項外，均應由董事會決議
    行之；且董事會未設常務董事者，應由董事互選一人為董事
    長，董事長對內為股東會、董事會及常務董事會主席，對外
    代表公司，公司法第202條、第208條第1、3項定有明文。
三、經查本件抗告人即債權人向原法院聲請對相對人即債務人依
    督促程序發支付命令，而依抗告人之支付命令聲請狀所示，
    係以「丙○○」為相對人之法定代理人，原法院並據此於民
    國97年4月1日核發支付命令，惟相對人之董事長為第三人甲
    ○○而非丙○○，有相對人公司變更登記表附卷可稽（見原
    審卷第11至13頁），則依照前揭規定，相對人之法定代理人
    應為董事長甲○○，並非丙○○。從而抗告人於97年5月1日
    聲請更正相對人之法定代理人為甲○○與丙○○，其中關於
    「甲○○」部分即屬正當，原法院於97年5月6日裁定更正相
    對人之法定代理人為甲○○，經核於法並無不合；至於「丙
    ○○」部分，抗告人之聲請顯無理由，原法院未予更正，應
    屬有據。故抗告人於97年6月8日復聲請原法院更正並列丙○
    ○為相對人之法定代理人，並無理由，原法院於97年6月12
    日裁定駁回抗告人之聲請，亦屬正當。
四、抗告人雖辯稱丙○○不僅受僱於相對人公司，且擔任該公司
    之總經理及財務經理，顯係亦為相對人之法定代理人云云。
    然查相對人之董事長即法定代理人為甲○○，有如前述，且
    丙○○並非相對人之董監事或經理人，有相對人公司變更登
    記表可證（見原審卷第11至13頁），且丙○○縱使為相對人
    之財務部經理，僅為相對人內部財務單位之經理人，顯非相
    對人之法定代理人，是抗告人此部分所辯，顯不足採。從而
    相對人之法定代理人既為甲○○，則原法院核發支付命令時
    ，誤載相對人之法定代理人為丙○○，即為顯然之錯誤，原
    法院依抗告人之聲請裁定更正相對人之法定代理人為甲○○
    ，並據此駁回抗告人關於並列丙○○為相對人法定代理人之
    請求，並無不合。抗告意旨指摘原裁定不當，求予廢棄，為
    無理由，應予駁回。
五、據上論結，本件抗告均為無理由，爰裁定如主文。
中    華    民    國    97    年    7     月    31    日
                  民事第七庭
                        審判長法  官  鄭三源
                              法  官  王聖惠
                              法  官  邱  琦
正本係照原本作成。
本裁定除以適用法規顯有錯誤為理由，並經本院許可外，不得再
抗告。如提起再抗告，應於收受後10日內委任律師為代理人向本
院提出再抗告狀。並繳納再抗告費新台幣１千元。
中    華    民    國    97    年    7     月    31    日
                              書記官  廖艷莉


司法院資訊處製作；財團法人民間司法改革基金會備份。
